臺灣花蓮地方法院刑事判決　　　　　　　　　　　　　九十一年度交易字第二八號
　　公　訴　人　臺灣花蓮地方法院檢察署檢察官
　　被　　　告　甲○○
右列被告因公共危險案件，經檢察官提起公訴（九十一年度偵字第七一號），本院判
決如左：
    主  文
甲○○服用酒類，不能安全駕駛動力交通工具而駕駛，累犯，處罰金貳萬元，如易服
勞役，以佰元折算壹日。
    事  實
一、甲○○曾因竊盜案件，經台灣基隆地方法院於民國八十五年十一月二十一日判處
    有期徒刑五月，於八十六年六月二十四日執行完畢，猶不知警惕，於九十年十二
    月十四日晚間，在花蓮縣卓溪鄉古風村石平十一號住處飲用米酒一瓶多後，已不
    能安全駕駛動力交通工具，竟仍騎乘車號ＲＪＮ─０三０號機車行駛道路，於同
    日晚間十時九分許，行經花蓮縣台十八線公路二百零四公里處為警攔檢，當場對
    甲○○為酒精測試，測得呼氣酒精濃度高達每公升零點九八毫克，而查獲。
二、案經花蓮縣警察局玉里分局移送臺灣花蓮地方法院檢察署檢察官偵查起訴。
    理  由
一、右揭事實，業據被告坦承不諱，並有呼氣酒精濃度為零點九八毫克之酒精測定值
    表、警方所製作之酒醉駕車查獲後測試、觀察職務報告表、不能安全駕駛簡易測
    試紀錄表各一紙附卷可稽。查酒精對中樞神經系統具有麻醉作用，對人體之影響
    ，多與血液中之酒精濃度成正比，在通常情形，呼氣酒精濃度達每公升零點七五
    毫克時，呈興奮、走路不穩、咬字不清、稍有麻痺行為表現，已可認定酒醉，本
    件被告之呼氣酒精濃度高達零點九八毫克，已符合上述醫學現象；況依上開不能
    安全駕駛簡易測試紀錄表所載，被告經警查獲時，所畫之圓形筆跡，已超逸表定
    之環帶區域，顯見被告確因酒醉，致減弱其手部與眼睛之操控與協調能力，核依
    其情形，益可認定其已酒醉，顯已不能安全駕駛，至為明確，應予依法論科。
二、核被告所為，係犯刑法第一百八十五條之三之公共危險罪。查被告曾因竊盜案件
    ，經台灣基隆地方法院於八十五年十一月二十一日判處有期徒刑五月，於八十六
    年六月二十四日執行完畢，有台灣高等法院被告全國前案紀錄表可按，其於五年
    以內再犯本件有期徒刑以上之罪，為累犯，依刑法第四十七條規定加重其刑。爰
審酌被告之素行，惟其明知酒後不能駕車，仍飲酒至醉，駕駛汽車行駛於馬路上
    ，對他人生命及財產造成潛在性危險、及犯罪後坦承犯行，態度良好等一切情狀
    ，量處如主文所示之刑，並諭知易服勞役之折算標準。至被告另提出其有輕微精
    神病等語，惟按刑法上所謂精神耗弱，係指行為時之精神，對於外界事物之判斷
    能力，較普通人平均程度，顯然減退而言，若其行為與精神無關，即不能以夙有
    精神病為理由，而主張不罰或減輕其刑（最高法院四十八年台上字第一四八六號
    及二十二年上字第一七七一號判例參照），被告雖提出身心障礙手冊一紙（見偵
    查卷），以證明其有精神病症，然被告在本院審理時，亦坦承知道酒醉不能騎車
    ，輕度精神病不會影響我騎車，只是有時候會忘記戴安全帽，只是記憶不好等語
    ，有本院筆錄可按。顯然被告於行為時之精神狀態及對於外界事物之判斷力，並
    未較普通人之平均程度有何減退，即難認被告在行為當時有何心神喪失或精神耗
    弱之情狀，一併敘明。
據上論斷，應依刑事訴訟法第二百九十九條第一項前段，刑法第一百八十五條之三、
、第四十七條、第四十二條第二項，罰金罰鍰提高標準條例第二條，判決如主文。
中      華民      國    九十一    年      三      月     十八     日
                              臺灣花蓮地方法院刑事庭
                                  法  官  吳  順  龍
右正本證明與原本無異。
如對本判決不服，應於送達後十日內，向本院提出上訴狀。（應抄附繕本）
                                  法院書記官
中      華      民      國    九十一    年      三      月     二十一   日
附錄本判決論罪之法律條文：
刑法第一百八十五條之三：
服用毒品、麻醉藥品、酒類或其他相類之物，不能安全駕駛動力交通工具而駕駛者，
處一年以下有期徒刑、拘役或三萬元以下罰金。
